【裁判字號】    96,勞訴,215
【裁判日期】    970318
【裁判案由】    給付薪資
【裁判全文】
臺灣臺北地方法院民事判決             96年度勞訴字第215號
原      告  乙○○
                        CA .
訴訟代理人  楊國宏律師
複代理人    周詩鈞律師
被      告  亞太固網寬頻股份有限公司
法定代理人  丙○○
訴訟代理人  甲○○
上列當事人間請求給付薪資事件，本院於民國97年3 月4 日言詞
辯論終結，判決如下：
    主      文
被告應給付原告新臺幣壹佰零陸萬肆仟元，及自民國九十六年九
月二十七日起至清償日止，按年息百分之五計算之利息。
被告應自民國九十六年八月起至民國九十七年三月止，於每月五
日各給付原告新臺幣貳拾陸萬陸仟元，及各自每月六日起至清償
日止，按年息百分之五計算之利息。
訴訟費用新臺幣萬貳仟陸佰捌拾元由被告負擔。
本判決於原告以新臺幣壹佰零柒萬元供擔保後，得假執行；被告
如以新臺幣佰壹拾玖萬元為原告預供擔保，得免為假執行。
    事實及理由
一、原告主張原告自民國91年9 月15日起，受僱於被告擔任執行
    長一職，依兩造所簽訂之聘任合約書約定，被告應每年調升
    原告薪資10% ，惟原告任職期間，被告均未依約調薪，迄原
    告95年1 月離職時止，被告尚欠原告調薪差額新臺幣（下同
    ）3,192,000 元，嗣被告於95年12月間，承諾支付原告上開
    調薪差額，並自96年4 月起至97年3 月止，於每月5 日匯款
    266,000 元至原告帳戶。詎被告事後未曾按其承諾履行，迄
    96年7 月止，積欠原告到期未付之金額達1,064,000 元，就
    其餘未付款項，被告顯有到期不履行之虞，原告自得預為請
    求，為此提起本訴，並聲明：(一)被告應給付原告1,064,000
    元，及自起訴狀繕本送達翌日即96年9 月27日起至清償日止
    ，按年息5%計算之法定遲延利息；(二)被告應自96年8 月起至
    97 年3月止，於每月5 日各給付原告266,000 元，及各自每
    月6 日起至清償日止，按年息5%計算之法定遲延利息；原告
    並願供擔保，請准宣告假執行等情。
二、被告則辯稱原告受僱期間，未獲被告調薪時，應即要求被告
    履行合約，原告既未於未受調薪時立即異議，顯有變更調薪
    約定之合意，自不能再請求被告給付該調薪差額，爰聲明請
    求駁回原告之訴，如受不利判決，願供擔保請准免為假執行
    等語。
三、查原告主張之前揭事實，業據其提出與所述相符且為被告不
    爭執之聘任合約書、電子郵件、被告公司簽呈等影本為證，
    且為被告所不否認，堪信為真實。被告雖以前詞辯稱原告已
    同意變更調薪之約定云云，惟為原告所否認。經查，原告於
    任職期間未就被告不依約調薪之事表示異議，僅能認係單純
    之沉默。而單純沉默，除有特別情事，依社會觀念可認為一
    定意思表示者外，不得謂為默示之意思表示，乃最高法院29
    年上字第762 號判例揭示之法則。衡諸勞工受僱期間，或礙
    於勞雇情誼，或畏懼受僱主不利對待，對於僱主違反勞動契
    約之行為，常隱忍沉默之常情，原告雖未就被告不依約調薪
    表示異議，亦難逕認有同意變更系爭調薪約定之默示意思表
    示。況被告並不否認已於95年12月間承諾支付原告系爭調薪
    差額，益徵被告指稱原告同意變更調薪約定云云，並不可採
    。又被告既已同意支付原告3,192,000 元，並承諾自96年4
    月起至97年3 月止，於每月5 日匯款266,000 元至原告帳戶
    ，則被告事後未按承諾履行，原告自得訴請給付。而被告所
    應給付最後一期款，雖於本件言詞辯論終結後之97年3 月5
    日始到期，惟被告就已到期之多次款項既分文未付，已足認
    其就未到期部分，顯有到期不履行之虞，原告自亦得依民事
    訴訟法第246 條「請求將來給付之訴，以有預為請求之必要
    者為限，得提起之」之規定，一併訴請被告給付。末按給付
    有確定期限者，債務人自期限屆滿時起，負遲延責任；遲延
    之債務，以支付金錢為標的者，債權人得請求依法定利率計
    算之遲延利息；應付利息之債務，其利率未經約定，亦無法
    律可據者，週年利率為百分之五，民法第229 條第1 項、第
    233 條第1 項前段、第203 條定有明文。從而，原告提起本
    訴，求為如其聲明所示之判決，即無不合，應予准許。
四、兩造陳明願供擔保請為宣告假執行或免為假執行，經核均與
    規定相符，爰分別酌定相當之擔保金額予以宣告。
五、依民事訴訟法第78條，第390 條第2 項、第392 條第2 項，
    判決如主文。
六、本件訴訟費用為裁判費，金額確定為32,680元。
中    華    民    國    97    年    3     月    18    日
                      民事第三庭  法  官  黃明發
以上正本係照原本作成
如對本判決上訴，須於判決送達後20日內向本院提出上訴狀
中    華    民    國    97    年    3     月    18    日
                                  書記官  陳怡如


司法院資訊處製作；財團法人民間司法改革基金會備份。
